【裁判字號】    90,台上,7826
【裁判日期】    901220
【裁判案由】    違反槍砲彈藥刀械管制條例
【裁判全文】
最高法院刑事判決                                九十年度台上字第七八二六號
    上  訴  人  甲○○
右上訴人因違反槍砲彈藥刀械管制條例案件，不服台灣高等法院台中分院中華民國九
十年八月二十三日第二審更審判決（九十年度上更(一)字第一六九號，起訴案號：台灣
台中地方法院檢察署八十八年度偵字第二三二二八號），提起上訴，本院判決如左：
    主  文
原判決撤銷，發回台灣高等法院台中分院。
    理  由
本件原判決認定上訴人甲○○於民國八十八年十一月間某日，在台中市○○路第一廣
場向年籍、住所不詳之成年男子，購得如原判決附表一（編號二除外）所示之可發射
子彈，具有殺傷力之槍枝及可擊發具殺傷力之子彈、槍枝主要組成零件之金屬槍管二
支及原為塑膠槍管不具殺傷力之玩具九二口徑手槍一枝暨彈殼等，而未經許可非法持
有上開可發射子彈具有殺傷力之槍枝、子彈，嗣於購得後迄八十八年十一月二十二日
間之某日，在台中縣外埔鄉○○里○○路七六七巷五號其住家中，將前開原為塑膠槍
管不具殺傷力之玩具九二口徑手槍一枝之槍管，更換為前開購得之金屬槍管，而製造
成如前開附表編號二所示之可發射子彈具有殺傷力之槍枝一枝等情，因而撤銷第一審
之判決，改判論處上訴人未經許可，持有可發射子彈具殺傷力之槍枝，又未經許可，
製造可發射子彈具有殺傷力之槍枝罪刑，並均諭知應於刑之執行完畢或赦免後，令入
勞動場所，強制工作，其期間為年，固非無見。
惟查：(一)、原審判決後，槍砲彈藥刀械管制條例業於九十年十一月十四日修正公布刪
除第十九條之規定，即對於犯同條例第七條、第八條、第十條、第十一條、第十二條
第一項至第三項、第十三條第一項至第三項之罪，經判處有期徒刑者，不得再依第十
九條第一項宣告強制工作之保安處分。原判決以上訴人所犯係第十一條第一項、第四
項之罪，而各依修正前第十九條第一項規定，諭知應於刑之執行完畢或赦免後，令入
勞動場所，強制工作，其期間為年。因判決後法律修正之情事變更，其所生結果，
仍視同違背法令，自得據為上訴之理由。(二)、原判決於其「附表一」編號十所示「改
造子彈十一顆」之備註欄內，記載：「其中四顆為玩具金屬空彈殼，另七顆係由玩具
子彈改造而成（具直徑約６ｍｍ之鋼珠），經採樣：其中二顆可擊發，具殺傷力，一
顆無法擊發，不具殺傷力，其餘四顆未測試」（見原判決第十七頁）；惟理由中則論
述「附表一所示之槍、彈均不乏殺傷力」（見原判決第六頁第二行），前後不無齟齬
，難謂無理由矛盾之違誤。上訴意旨指摘原判決不當，非無理由，應認仍有發回更審
之原因。
據上論結，應依刑事訴訟法第三百九十七條、第四百零一條，判決如主文。
中      華      民      國     九十     年     十二     月     二十     日
                              最高法院刑事第十庭
                                  審判長法官  陳  炳  煌
                                        法官  陳  正  庸
                                        法官  韓  金  秀
                                        法官  吳  信  銘
                                        法官  徐  文  亮
      右正本證明與原本無異
                                              書  記  官
中      華      民      國     九十     年     十二     月    二十六    日


司法院資訊處製作；財團法人民間司法改革基金會備份。
